【裁判字號】    98,抗,254
【裁判日期】    981130
【裁判案由】    拍賣抵押物
【裁判全文】
臺灣板橋地方法院民事裁定               98年度抗字第254號
抗  告  人  丙○○
相  對  人  台灣新光商業銀行股份有限公司
法定代理人  甲○○
代  理  人  乙○○
上列當事人間請求拍賣抵押物事件，抗告人對於中華民國98年9
月9 日本院98年度司拍字第1055號所為裁定提起抗告，本院裁定
如下：
    主  文
抗告駁回。
抗告程式費用新台幣壹仟元由抗告人負擔。
    理  由
一、按扺押權人，於債權已屆清償期，而未受清償者，得聲請法
    院拍賣抵押物，就其賣得價金而受清償，民法第873 條定有
    明文。又上開法文規定，依民法第881 條之17及民法物權篇
    施行法第17條之規定，於民法物權篇修正施行即民國96年9
    月28日前所設定之最高限額抵押權準用之。次按聲請拍賣抵
    押物，原屬非訟事件，祇須其抵押權已經依法登記，並登記
    之清償期已屆滿而未受清償時，法院即應為許可拍賣抵押物
    之裁定；如對於此項法律關係有爭執時，亦應由有爭執之人
    另行提起訴訟，以求解決，不得僅依抗告程序聲明其爭執，
    並據為廢棄拍賣抵押物裁定之理由（最高法院51年10月8 日
    第5 次民刑庭總會會議決議(三)內容可資參照）。
二、本件抗告意旨略以：本件貸款應分為二，其一為有擔保品貸
    款，另一則為無抵押權貸款，該2 筆貸款均與相對人達成還
    款協議，實無理由要求裁定拍賣抵押品。況該無抵押貸款如
    有任何需提前償還款項，或相對人為保障債權，實可申請查
    扣或凍結抗告人名下財產，爰聲請廢棄原裁定等語。
三、經查，本件相對人主張訴外人鍾連子前於90年4 月2 日以原
    審裁定附表所示不動產為抗告人向相對人所負債務之擔保，
    設定最高限額抵押權新台幣（下同）1,440,000元，並依法
    登記在案；嗣抗告人對相對人負債527,817元，已屆清償期
    而未為清償等情，業據相對人於原審提出他項權利證明書、
    不動產登記簿謄本、抵押權設定契約書、借據契約書、本票
    、現金卡領用注意事項暨申請書等件為證，是原審據以准許
    相對人拍賣抵押物之聲請，即無不當。至於本件抗告人雖主
    張系爭貸款均與相對人達成還款協議，實無理由要求裁定拍
    賣抵押品，且該無抵押貸款如有任何需提前償還款項，或相
    對人為保障債權，實可申請查扣或凍結抗告人名下財產，請
    求廢棄原裁定等語。惟查，拍賣抵押物之聲請係屬非訟事件
    ，聲請法院僅得依據相對人提出之權利證明文件為形式上審
    查，而為准駁與否之裁定，經准許之抵押物拍賣有強制執行
    法第4條之執行力，但無實體法上之確定力及既判力，綜觀
    抗告人就抗告意旨所述爭執，抗告人倘對於其所積欠債務是
    否達成還款協議等情有所爭執，自應由其就此實體上之事項
    另行提起訴訟，以資解決，尚非本件非訟程序可得加以審究
    。是抗告意旨求為廢棄原裁定，為無理由，應予駁回。
四、據上論結，本件抗告為無理由，應依非訟事件法第21條第2
    項、第46條，民事訴訟法第495 條之1 第1 項、第449 條第
    1 項、第95條、第78條，裁定如主文。
中    華    民    國    98    年    11    月    30    日
                民事第三庭    審判長法  官  朱耀平
                                    法  官  楊千儀
                                    法  官  邱靜琪
以上正本係照原本作成。
對於本裁定不得再抗告。
中    華    民    國    98    年    11    月    30    日
                                    書記官  鄭美莉


司法院資訊處製作；財團法人民間司法改革基金會備份。
